臺灣臺北地方法院民事裁定　　　　　　　100年度抗字第309號
抗　告　人　磐石資產管理股份有限公司
法定代理人　梁麗芬
抗　告　人　梁俊龍
相　對　人　邱周碧珠
上列當事人間聲請本票裁定事件，抗告人對本院於中華民國100
年11月10日所為100年度司票字第11225號裁定提起抗告，本院裁
定如下：
    主  文
抗告駁回。
抗告程序費用新臺幣壹仟元由抗告人負擔。
    理  由
一按執票人向本票發票人行使追索權時，得聲請法院裁定後強制
  執行，票據法第123條定有明文。次按本票執票人聲請法院裁
  定許可對發票人強制執行，係屬非訟事件，此項聲請之裁定，
  及抗告法院之裁定，僅依非訟事件程序，就本票形式上之要件
  是否具備予以審查為已足，並無確定實體上法律關係存否之效
  力，如發票人就票據債務之存否有爭執時，應由發票人提起確
  認之訴，以資解決，殊不容於非訟程序中爭執，此為最高法院
  57年台抗字第76號、56年台抗字第714號判例意旨揭示之原則
  。次按匯票上雖有免除作成拒絕證書之記載，執票人仍應於所
  定期限內，為承兌或付款之提示，但對於執票人主張未為提示
  者，應負舉證之責，為票據法第95條明定，依同法第124條規
  定，於本票準用之。
二本件相對人主張：其執有抗告人於民國98年2月2日共同簽發、
  面額新臺幣1000萬元、未載到期日及利息、免除作成拒絕證書
  之本票1紙（下稱系爭本票），經於98年2月3日提示，未獲付
  款等情，聲請裁定對抗告人強制執行，業據提出系爭本票為證
  ，經原審為形式上之審查後，裁定准許就票載金額及自98年2
  月3日起按年利率5%計算之利息為強制執行，並無不合。
三抗告意旨雖謂：系爭本票之發票人欄關於發票人「磐石資產股
  份有限公司」之記載，與抗告人磐石資產管理股份有限公司之
  名稱不同，且蓋用之印文不清楚，無從認定抗告人磐石資產管
  理股份有限公司為發票人等語。惟系爭本票上有抗告人磐石資
  產管理股份有限公司之清晰印文，且有抗告人磐石資產管理股
  份有限公司法定代理人梁麗芬（參見原審卷附公司變更登記表
  ）之簽名及印文，由形式上審查，相對人主張抗告人磐石資產
  管理股份有限公司為發票人，自非無據；系爭本票發票人欄雖
  另載有「磐石資產股份有限公司」，尚不影響上開認定。何況
  ，抗告人自承系爭本票係合建保證金，所提合建房屋契約書亦
  有相同之公司及法定代理人印文（參見抗證二），故抗告意旨
  主張抗告人磐石資產管理股份有限公司非系爭本票之發票人，
  求為廢棄原裁定，並無理由。又抗告意旨雖主張相對人未為付
  款之提示等語，然系爭本票既已載明免除作成拒絕證書，依票
  據法第124條準用第95條但書之規定，抗告人應就其主張負舉
  證之責，其未為舉證，不足採信。至於抗告意旨謂系爭本票係
  合建保證金，非抗告人於發票時既存之債務等情，則屬實體上
  法律關係之爭執，尚非本件非訟事件程序所得審究，抗告人應
  另循訴訟程序解決。從而，抗告人指摘原裁定不當，聲明廢棄
  ，為無理由，應予駁回。
四據上論結，本件抗告為無理由。依非訟事件法第21條第2項、
  第24條第1項、第46條，民事訴訟法第495條之1第1項、第449
  條第1項、第95條、第78條，裁定如主文。
中    華    民    國   100    年    12    月    13    日
                  民事第七庭  審判長法  官  林玲玉
                                    法  官  賴淑美
                                    法  官  徐千惠
以上為正本係照原本作成。
如對本裁定再為抗告，僅得以適用法規顯有錯誤為理由，並應於
收受後10日內委任律師為訴訟代理人向本院提出再抗告狀，及繳
納再抗告費新臺幣1,000元。
中    華    民    國   100    年    12    月    13    日
                                    書記官  沈世儒